【裁判字號】    98,訴,1069
【裁判日期】    981125
【裁判案由】    違反毒品危害防制條例
【裁判全文】
臺灣屏東地方法院刑事判決              98年度訴字第1069號
公  訴  人  臺灣屏東地方法院檢察署檢察官
被      告  甲○○
                    （現另案羈押於臺灣屏東看守所）
上列被告因違反毒品危害防制條例案件，經檢察官提起公訴（98
年度毒偵字第716 號），被告於本院準備程序就被訴事實為有罪
之陳述，經合議庭裁定由受命法官獨任進行簡式審判程序，並判
決如下：
    主  文
甲○○施用第一級毒品，累犯，處有期徒刑拾月；又施用第二級
毒品，累犯，處有期徒刑捌月，扣案之玻璃球管吸食器柒支沒收
銷燬，扣案之瓦斯噴燈及瓦斯噴燈頭各壹組沒收。應執行有期徒
刑壹年肆月，扣案之玻璃球管吸食器柒支沒收銷燬，扣案之瓦斯
噴燈及瓦斯噴燈頭各壹組沒收。
    事  實
一、甲○○前因施用毒品案件，經本院以93年度毒聲字第581 號
    裁定送觀察、勒戒，認無繼續施用毒品之傾向，於民國93年
    10月12日執行完畢釋放。又因施用第一級、第二級毒品案件
    ，經本院以94年度訴字第513 號判決分別處有期徒刑1 年、
    8 月，定應執行刑為有期徒刑1 年6 月確定；又因施用第一
    級、第二級毒品案件，經本院以94年度訴字第910 判決分別
    處有期徒刑1 年4 月、10月，定應執行刑為有期徒刑2 年確
    定，嗣經減刑二分之一後與上開數罪所處之刑接續執行，於
    97年1 月15日縮短刑期假釋出監付保護管束，於97年5 月14
    日保護管束執行期滿未經撤銷假釋，其未執行之刑，以已執
    行論。詎仍未戒絕毒癮，明知海洛因、甲基安非他命業經行
    政院公告列為毒品危害防制條例第2 條第2 項第1 款、第2
    款之第一級、第二級毒品，不得施用、持有，竟基於施用第
    二級毒品甲基安非他命之犯意，於98年4 月29日下午某時許
    ，在其屏東縣東港鎮○○街149 號B303號租屋處，先以將甲
    基安非他命置於玻璃球管吸食器內，持瓦斯噴燈及瓦斯噴燈
    頭加熱燒烤再吸食其所生煙霧之方式，施用甲基安非他命1
    次；後基於施用第一級毒品海洛因之犯意，在同一處所，以
    將海洛因摻於香菸內點燃吸食煙霧之方式，施用海洛因1 次
    。嗣於同日18時50分許，為警持票搜索其前揭租屋處，扣得
    其所有之玻璃球管吸食器7 支、瓦斯噴燈及瓦斯噴燈頭各1
    組，並為其採尿送驗，結果呈第一級、第二級毒品陽性反應
    ，始悉上情。
二、案經海岸巡防總局南部地區巡防局移送臺灣屏東地方法院檢
    察署檢察官偵查起訴。
    理  由
一、按簡式審判程式之證據調查，不受刑事訴訟法第159 條第1
    項所定：「被告以外之人於審判外之言詞或書面陳述，不得
    作為證據。」之限制，此見同法第273 條之2 規定甚明。是
    本判決下列所引用之被告以外之人於審判外所為之陳述，依
    前揭法律規定，均得作為證據，先予敘明。
二、上開犯罪事實，業據被告甲○○坦承不諱，另有卷附之搜索
    票、搜索扣押筆錄、扣押物品目錄表各1 份（見警卷第29、
    33至41頁）、照片24張（見警卷第85至99頁）及扣案之吸食
    器7 支、瓦斯噴燈及瓦斯噴燈頭各1 組可資佐證。而被告為
    警查獲後所排放之尿液經採樣送驗，以酵素免疫法初步檢驗
    及氣相層析質譜法確認檢驗結果，於可待因、嗎啡、安非他
    命、甲基安非他命均呈陽性反應，有行政院海巡署屏東機動
    查緝隊尿液採驗編號姓名對照表及高雄市立凱旋醫院98年5
    月13日出具之濫用藥物尿液檢驗報告各1 紙附卷足稽（見偵
    卷第12、13頁）；至扣案之玻璃球管吸食器7 支，經以薄層
    色層分析法及氣體色層質譜分析法檢驗後，於甲基安非他命
    均呈陽性反應，有高雄醫學大學附設中和紀念醫院98年10月
    23日出具之檢驗報告7 紙在卷可考（見本院卷第20至26頁）
    ，俱徵被告前揭不利於己之自白與事實相符，其犯行均堪認
    定，應依法論科。
三、按海洛因及甲基安非他命分屬毒品危害防制條例第2 條第2
    項第1 款、第2 款規定之第一級及第二級毒品，被告分別施
    用之，核係犯同條例第10條第1 項之施用第一級毒品罪及同
    條第2 項之施用第二級毒品罪。被告施用海洛因、甲基安非
    他命前後持有第一級、第二級毒品之低度行為，分別為其施
    用之高度行為所吸收，均不另論罪。被告所犯上開2 罪，犯
    意各別，罪名互殊，應予分論併罰。被告有如犯罪事實項下
    所載之前科紀錄，有臺灣高等法院被告前案紀錄表1 份附卷
    可稽，其於徒刑執行完畢後5 年內，故意再犯本案有期徒刑
    以上之2 罪，為累犯，均應依刑法第47條第1 項規定，加重
    其刑。爰審酌被告前曾因施用毒品案件送觀察、勒戒及判刑
    確定並執行完畢，仍不知戒絕，又觸犯本件犯行，戕害己身
    ，顯示其定力不足、意志不堅、易受外界誘惑，惟犯後坦承
    犯行，態度尚佳，併其之生活狀況、品行、智識程度等一切
    情狀，分別量處如主文所示之刑，並定其應執行刑，以示懲
    儆。
四、扣案之玻璃球管吸食器7 支，均因殘留微量第二級毒品甲基
    安非他命難以析離，應依毒品危害防制條例第18條第1 項前
    段諭知沒收銷燬；扣案之瓦斯噴燈及瓦斯噴燈頭各1 組，係
    被告所有供其犯本案施用第二級毒品罪所用之物，業據被告
    供陳在卷（見本院卷第36頁），應依刑法第38條第1 項第2
    款諭知沒收。至本案警方於98年4 月29日對被告前揭租屋處
    執行搜索時之其餘扣案物，係被告另涉販賣毒品案件之證物
    ，與被告所犯本案之各罪無關，均非本案得併予諭知沒收之
    客體，附此敘明。
據上論斷，應依刑事訴訟法第273 條之1 第1 項、第299 條第1
項前段，毒品危害防制條例第10條第1 項、第2 項、第18條第1
項前段，刑法第11條、第47條第1 項、第51條第5 款、第38條第
1 項第2 款，判決如主文。
本案經檢察官潘國威到庭執行職務。
中    華    民    國    98    年    11    月    25    日
                  刑事第三庭    法  官  李珮妤
以上正本證明與原本無異。
如不服本判決應於收受判決後10日內向本院提出上訴書狀，並應
敘述具體理由；其未敘述上訴理由者，應於上訴期間屆滿後20日
內向本院補提理由書（均須按他造當事人之人數附繕本）「切勿
逕送上級法院」。
中    華    民    國    98    年    11    月    25    日
                                書記官  劉淑蓉
附錄本案論罪科刑法條：
毒品危害防制條例第10條
施用第一級毒品者，處6 月以上5 年以下有期徒刑。
施用第二級毒品者，處3 年以下有期徒刑。


司法院資訊處製作；財團法人民間司法改革基金會備份。
